臺灣臺南地方法院刑事判決
109年度易字第1310號
公  訴  人  臺灣臺南地方檢察署檢察官
被      告  鄭添貴


                    (現於法務部矯正署泰源技能訓練所執行                      中)
上列被告因竊盜案件，經檢察官提起公訴（109年度營偵字第212
2號、109年度偵字第20660號、第20661號、第20662號、第20663
號、第20664號、第20665號、第20666號、第20667號、第20668
號、第20669號、第20670號、第20671號、第20672號、第20673
號、第20674號、第20677號），被告就被訴事實為有罪之陳述，
經本院裁定進行簡式審判程序，判決如下：
    主  文
鄭添貴犯如附表編號1至19所示之竊盜罪，共拾玖罪，均累犯，
各處有期徒刑參月，如易科罰金，均以新臺幣壹仟元折算壹日。
應執行有期徒刑壹年拾月，如易科罰金，以新臺幣壹仟元折算壹
日。
    事實及理由
一、本件係經被告鄭添貴於準備程序當庭表示認罪，經本院裁定
    以簡式審判程序加以審理，依據刑事訴訟法第273條之2、第
    159條第2項之規定，不適用審判外陳述之證據法則中，有關
    限制證據能力之相關規定，合先敘明。
二、本件犯罪事實及證據，均引用如附件檢察官起訴書之記載。
三、核被告所為，均係犯刑法第320 條第1 項竊盜罪。又被告上
    開19次竊盜犯行間，犯意各別，行為互殊，應分論併罰。查
    被告於（一）103 年間，因竊盜案件，經臺灣士林地方法院
    以103 年度審易字第255 號判決判處有期徒刑8 月、8 月，
    應執行有期徒刑1 年2 月，亦經臺灣高等法院以103 年度上
    易字第1696號判決駁回上訴確定；（二）於103年間，因竊
    盜案件，經臺灣臺北地方法院以103 年度易字第980 號判決
    分別判處有期徒刑5 月（共5 罪）、4 月，應執行有期徒刑
    1 年2 月確定；（三）於103 年間，因竊盜案件，經臺灣新
    北地方法院以103 年度審簡字第1574號判決判處有期徒刑5 
    月確定後，與上揭（一）（二）罪刑接續執行，在107 年6 
    月22日縮短刑期假釋出監併付保護管束，迄107年8 月2 日
    保護管束期滿，假釋未經撤銷，視為執行完畢，有臺灣高等
    法院被告前案紀錄表在卷可按，其受有期徒刑執行完畢後，
    5 年以內故意再犯本件有期徒刑以上之罪，為累犯，應依刑
    法第47條第1 項規定加重其刑。至司法院釋字第775 號解釋
    ，依解釋文及理由之意旨，係指構成累犯者，不分情節，一
    律加重最低本刑，於不符合刑法第59條所定要件之情形下
    ，致生行為人所受之刑罰超過其所應負擔罪責之個案，不符
    罪刑相當原則、比例原則。於此範圍內，在修正前，為避免
    發生上述罪刑不相當之情形，法院就該個案應裁量是否加重
    最低本刑；依此，該解釋係指個案應量處最低法定刑、又無
    法適用刑法第59條在內減輕規定之情形，法院應依此解釋意
    旨裁量不予加重最低本刑（最高法院108 年度台上字第338 
　　號、第976 號、第1941號判決意旨參照）。查本案依被告構
    成累犯及犯罪之情節，並無上開情事，自仍有累犯加重其刑
    規定之適用，併此敘明。
四、爰審酌被告前已有多次竊盜前科，出獄後猶不知悔改，毫無
    尊重他人所有物之體認，法紀觀念薄弱，再考量其各次犯罪
    手段、所得財物之價值、造成被害人之損失及不便，另犯後
    坦認犯行，對於竊取之彩券總額新臺幣148600元，已提出同
    額扣押，並陸續發還中；按被告犯後態度雖可，惟其前案多
    以相同手法，行竊他人販賣之彩券，不法竊取財物，其悔過
    之心顯然不足，一犯再犯等情，暨其自述入監前擔任工地臨
    時工，國小畢業，未婚、無小孩，智識程度、工作、家庭生
    活狀況等一切情狀，分別量處如主文所示之刑，並定應執行
    之刑，併均諭如易科罰金之折算標準。
五、按「犯罪所得，屬於犯罪行為人者，沒收之。但有特別規定
    者，依其規定；前二項之沒收，於全部或一部不能沒收或不
    宜執行沒收時，追徵其價額。犯罪所得已實際合法發還被害
    人者，不予宣告沒收或追徵」刑法第38條之1 第1 、3 、5
    項分別定有明文。查本件犯罪所得，被告願賠償所有告訴人
    、被害人，並陸續發還中，如前所述；就本件犯罪所得如再
    予沒收，有過苛之虞，爰依刑法第38條之1 第5 項、第38條
    之2 第2 項之規定不予宣告沒收或追徵其價額。
據上論斷，應依刑事訴訟法第273條之1第1項、第299條第1項前
段、第310 條之2 、第454 條第2 項，刑法第320 條第1 項、第
47條第1 項、第41條第1 項前段、第8 項、第51條第5 款、第38
條之1 第1 項前段、第3 項，刑法施行法第1 條之1 ，判決如主
文。
本案經檢察官陳鋕銘提起公訴，檢察官羅瑞昌到庭執行職務。
中    華    民    國   109    年    12     月   31    日
                  刑事第三庭    法  官  張  菁
以上正本證明與原本無異。
如不服本判決應於收受本判決後20日內向本院提出上訴書狀，並
應敘述具體理由。其未敘述上訴理由者，應於上訴期間屆滿後20
日內向本院補提理由書狀（均須按他造當事人之人數附繕本）「
切勿逕送上級法院」。
                                書記官  蔡佳玲
中    華    民    國   109    年    12     月    31   日
附錄法條：
中華民國刑法第320條
意圖為自己或第三人不法之所有，而竊取他人之動產者，為竊盜
罪，處 5 年以下有期徒刑、拘役或 50 萬元以下罰金。
意圖為自己或第三人不法之利益，而竊佔他人之不動產者，依前
項之規定處斷。
前二項之未遂犯罰之。
附表
編號 時間 地點 竊取對象   竊盜   證據 本署案號 原案號 移送機關    店號 告訴人、被害人 具結 竊取方法 失竊彩券 失竊金額     1 108年8月31日15時25分 新北市○○區○○路00000號 今天中樂透彩券行負責人：林金松 林金松 有 佯稱購買彩券，利用店員拿取彩券時，竊取彩券放入口袋 彩券200元10張 2000 證人：林金松證物：彩券行及附近道路監視器錄影及擷取畫面 109偵9590號 新北109偵10989號 新北市政府警察局中和分局 2 109年2月5日10時分 臺南市○○區○○路00號 財神之屋彩券行負責人：王基安 王基安 有 佯稱購買彩券，利用店員拿取彩券時，竊取彩券放入口袋 大麻將刮刮樂彩券1000元8張、麻將刮刮樂彩券200元85張 25000 證人：王基安證物：彩券行及附近道路監視器錄影及擷取畫面 109營偵1162號  臺南市政府警察局新營分局 3 108年9月6日16時 臺中市○○區○○路0段000號 大肚財神彩券行負責人：陳冠廷  林裕軒 有 佯稱購買彩券1張，趁店員不注意之際，竊取桌上其他彩券收進口袋 刮刮樂彩券1批 10000 證人：林裕軒證物：彩券行及附近道路監視器錄影及擷取畫面 109偵12873號 中檢108偵34160號 臺中市政府警察局烏日分局 4 108年9月6日16時17分 臺中市○○區○○路0段000號 億轟彩券行負責人：陳春森 陳沛綺  佯稱購買彩券1張，趁店員不注意之際，竊取桌上其他彩券收進口袋 刮刮樂彩券1000元6張 6000 證人：陳沛綺證物：彩券行及附近道路監視器錄影及擷取畫面 109偵12873號 中檢108偵34160號 臺中市政府警察局烏日分局 5 108年7月5日19時30分 臺中市○區○○路00號 自家 林麗蓮 有 佯稱購買散裝刮刮樂，又說要買電腦彩券分散店員注意力，趁店員不注意之際，竊取桌上其他彩券收進口袋 刮刮樂彩券200元20張 4000 證人：林麗蓮證物：彩券行及附近道路監視器錄影及擷取畫面 109偵12874號 中檢108偵27640號 臺中市政府警察局第三分局 6 108年7月13日19時24分 臺中市○區○○路○段000號 中樂樂投注店負責人：徐桂里 徐桂里  持彩券兌獎6500元，復佯稱購買彩券，店員拿撲克對對樂1本（本號：020736），在取另一本彩券時，被告竊取1張撲克對對樂放環保袋，另取40張彩券放口袋，再買1張100元彩券掩飾犯行。 撲克對對樂彩券200元41張 8200 證人：徐桂里證物：彩券行及附近道路監視器錄影及擷取畫面 109偵12874號 中檢108偵27640號 臺中市政府警察局第三分局 7 108年7月16日15時5分 臺中市○○區○○路000號 圓滿彩券行 張靜枝 有 佯稱購買賓果，分散店員注意力，趁店員背對不注意之際，竊取桌上其他彩券收進口袋 幸運777彩券100元16張、撲克對對樂彩券200元23張 11000 證人：張靜枝證物：彩券行及附近道路監視器錄影及擷取畫面 109偵12875號 中檢108偵27835號 臺中市政府警察局霧峰分局 8 108年8月24日10時5分 臺中市○○區○○路000號 圓滿彩券行 張靜枝 有 拿彩券兌獎，又佯稱購買散裝刮刮樂，分散店員注意力，趁店員不注意之際，竊取桌上其他彩券收進口袋 撲克對對樂彩券200元12張、雙贏樂刮刮樂彩券100元10張 3400 證人：張靜枝證物：彩券行及附近道路監視器錄影及擷取畫面 109偵12883號 中檢108偵34622號 臺中市政府警察局霧峰分局 9 108年7月24日20時28分 臺中市○○區○○里○○街0號 仟帥彩券行負責人：歐思妘 歐錦明 有 拿彩券兌獎2600元，復佯稱購買彩券，利用店員拿取彩金及彩券時，竊取80張刮刮樂彩券，連同新購彩券及中彩金一起放入口袋。 好運10倍刮刮樂彩券100元80張 8000 證人：歐錦明證物：彩券行及附近道路監視器錄影及擷取畫面 109偵12876號 中檢108偵35369號 臺中市政府警察局清水分局 10 108年7月12日17時30分 臺中市○○○區○○路0段0000號 程億彩券行負責人：胡喭程 胡喭程 有 拿4張彩券兌獎1100元，佯稱購買彩券，利用店員拿取彩金及彩券時，竊取展示櫃上彩券 刮刮樂彩券200元30張 6000 證人：胡喭程證物：彩券行及附近道路監視器錄影及擷取畫面 109偵12877號 中檢108偵29890號 臺中市政府警察局第六分局 11 108年11月24日18時30分 臺中市○區○○路0段000號 禾丰彩券行 李權芳 有 佯稱購買散裝刮刮樂，分散店員注意力，趁店員不注意之際，竊取桌上其他彩券收進口袋 刮刮樂彩券300元12張 3600 證人：李權芳證物：彩券行及附近道路監視器錄影及擷取畫面 109偵12878號 中檢108偵35131號 臺中市政府警察局第三分局 12 108年8月26日17時 臺中市○○區鎮○街000號 右祐彩券行 紀虹妗 有 拿13張中獎彩券兌獎，復佯稱購買彩券，只購買1張，利用店員拿取彩金及結帳時，竊取其他彩券 刮刮樂彩券500元8張 4000 證人：紀虹妗證物：彩券行及附近道路監視器錄影及擷取畫面 109偵12879號 中檢108偵35621號 臺中市政府警察局大甲分局 13 108年9月26日18時22分 臺中市○○區○○路0000號 億金萬彩券行負責人：謝秉橙 謝秉橙 有 佯稱購買彩券，趁店員不注意之際，2次竊取彩券收進口袋 黃金拉霸機彩券300元22張、1000萬大富翁彩券1000元9張 15600 證人：謝秉橙證物：彩券行及附近道路監視器錄影及擷取畫面 109偵12880號 中檢108偵3508號 臺中市政府警察局第二分局 14 108年12月14日19時40分 臺中市○區○○路000號 尚億發樂透行負責人：陳文聲 陳文聲 有 拿彩券兌獎，又佯稱購買彩券，利用負責人陳文聲上廁所，由其女陳欣妤代為顧店時，趁店員不注意之際，竊取彩券整疊收進口袋 刮刮樂彩券1000元100-110張 10000 證人：陳文聲、陳欣妤證物：彩券行及附近道路監視器錄影及擷取畫面 109偵12881號 中檢108偵2930號 臺中市政府警察局第三分局 15 108年9月4日17時12分 臺中市○區○○路0000號 台灣彩券行 劉溶茜  拿彩券兌獎，又佯稱購買彩券，利用店員拿取彩金及彩券時，竊取彩券放入口袋 1000萬大富翁彩券1000元6張 6000 證人：劉溶茜證物：彩券行及附近道路監視器錄影及擷取畫面 109偵12882號 中檢108偵34159號 臺中市政府警察局第三分局 16 108年7月26日18時13分 臺中市○○區○○路0段00號 億萬源彩券行 陳建州 有 拿彩券兌獎，又佯稱購買彩券，利用店員拿取彩金及彩券時，竊取彩券放入紙袋 撲克對對樂彩券200元30張 6000 證人：陳建州證物：彩券行及附近道路監視器錄影及擷取畫面 109偵12884號 中檢108偵32382號 臺中市政府警察局霧峰分局 17 108年9月2日16時42分 臺中市○區○○路0段000號 金鑽彩券行負責人：王庭州 王庭州 有 利用店員不注意時，竊取彩券放入口袋 刮刮樂彩券200元20張 4000 證人：王庭州證物：彩券行及附近道路監視器錄影及擷取畫面 109偵12885號 中檢109偵3509號 臺中市政府警察局第五分局 18 108年9月22日11時55分 臺中市○區○○○路000號1樓 台灣彩券行負責人：潘玄慈 潘玄慈 有 拿彩券兌獎，又佯稱購買彩券，利用店員拿取彩金及彩券時，竊取彩券放入口袋 幸運開獎機彩券200元、嫦娥發紅包彩券200元、加倍鑽彩券100元1疊 10400 證人：潘玄慈證物：彩券行及附近道路監視器錄影及擷取畫面 109偵12886號 中檢109偵11375號 臺中市政府警察局第三分局 19 109年1月2日19時15分 臺中市○○區○○路00號 台灣彩券行 賴金福 有 拿彩券兌獎，又佯稱購買彩券，利用店員拿取彩金及彩券時，竊取彩券放入口袋 黃金拉霸機彩券300元18張 5400 證人：賴金福證物：彩券行及附近道路監視器錄影及擷取畫面 109偵12887號 中檢109偵10742號 臺中市政府警察局第四分局 　 　 　 　 　 　 總計：  148600 　 　 　 　 

附件
臺灣臺南地方檢察署檢察官起訴書 
                                  109年度營偵字第2122號
                                   109年度偵字第20660號
                                   109年度偵字第20661號
                                   109年度偵字第20662號
                                   109年度偵字第20663號
                                   109年度偵字第20664號
                                   109年度偵字第20665號
                                   109年度偵字第20666號
                                   109年度偵字第20667號
                                   109年度偵字第20668號
                                   109年度偵字第20669號
                                   109年度偵字第20670號
                                   109年度偵字第20671號
                                   109年度偵字第20672號
                                   109年度偵字第20673號
                                   109年度偵字第20674號
                                   109年度偵字第20677號
　　被　　　告　鄭添貴　男　60歲（民國00年0月00日生）
　　　　　　　　　　　　住○○市○○區○○里00鄰○○00號
　　　　　　　　　　　　（目前於法務部矯正署泰源技訓所保 安處分執行中）
　　　　　　　　　　　　國民身分證統一編號：Z000000000號
以上被告因竊盜等案件，已經偵查終結，認應該提起公訴，茲將
犯罪事實及證據並所犯法條分敘如下：
　　　　　　犯罪事實
一、鄭添貴意圖為自己不法之所有，於附表編號1-19之時日，至
    附表各地點、店號欄之彩券行，以竊取方法欄所示兌換彩券
    或是購買彩券等理由，利用店員忙於兌獎、拿取彩券不注意
    之際，竊取附表失竊彩券欄之彩券，造成各彩券行附表失竊
    金額欄之損失。總計竊取價值新台幣（下同）148600元彩券
    。
二、案經告訴人欄各告訴人訴由臺中市政府警察局烏日分局、大
    甲分局、清水分局、霧峰分局、第二分局、第三分局、第四
    分局、第五分局、第六分局，以及新北市政府警察局中和分
    局， 臺南市政府警察局新營分局報告偵辦。
　　　　　　證據並所犯法條
一、訊據被告鄭添貴坦承所有犯行，復有附表證據欄各告訴人、
    被害人陳述及監視錄影紀錄及擷取照片等為據，被告竊盜事
    證明確，犯嫌堪以認定。
二、核被告鄭添貴所為，均係犯刑法第320條第1項竊盜罪嫌。竊
    取彩券總價值148600元為犯罪所得。被告願意賠償所有告訴
    人、被害人，已提出相同金額扣押，陸續發還中。未能發還
    部分，請依刑法第38條之1第1項及第3項宣告沒收，於全部
    或一部不能沒收或不宜執行沒收時，追徵其價額。
三、依刑事訴訟法第251條第1項提起公訴。
　此　致
臺灣臺南地方法院
中　　華　　民　　國　 109　　年　　11　　月　　9 　　日
　　　　　　　　　　　　　　  檢察官　陳  鋕  銘 
本件正本證明與原本無異
中　　華　　民　　國　 109　　年　　11　　月　　11　　日
　　                          書記官  洪  邵  歆